臺灣臺中地方法院刑事判決　　　　　　　　　　　　九十一年度易緝字第一七號
　　公　訴　人　臺灣臺中地方法院檢察署檢察官
　　被　　　告　丙○○
右列被告因竊盜案件，經檢察官提起公訴（九十年度偵緝字第六九二號），本院判決
如左：
    主  文
丙○○竊盜，累犯，處有期徒刑肆月，如易科罰金，以參佰元折算壹日。
    事  實
一、丙○○於民國八十六年間因賭博案件，經本院判處有期徒刑四月確定，於八十八
    年十月十三日易科罰金執行完畢，竟仍不知悔改，復意圖為自己不法之所有，於
    八十九年七月十九日上午八時許，在臺中市○○區○○路二二七巷十二弄十八號
    住處，趁前來過夜之甲○○（丙○○之弟媳之妹）睡覺之際，未經甲○○之同意
    ，先在房間內竊取甲○○之機車鑰匙後，復接續以該鑰匙啟動停於門外之車號Ｄ
    ＮＬ─八０五號山葉牌輕機車（登記所有人為甲○○之母親乙○○，使用人為甲○○）竊走，並騎乘該機車前往彰化縣大村鄉○○村○○路四十七之七號青山便
    當店附近空地，找尋男友盧安成，隨後即將該機車棄置該地而與盧安成共同開車
    離去，迨於八十九年八月七日晚間六時許，為警在前開青山便當店搜索而查獲上
    情。
二、案經南投縣警察局南投分局報請臺灣彰化地方法院檢察署呈請臺灣高等法院臺中
    分院檢察署移轉臺灣臺中地方法院檢察署檢察官偵查起訴。
    理  由
一、訊據被告丙○○於本院審理時固坦承未經甲○○之同意而擅將前開機車騎走，並
    將機車棄置在青山便當店附近之事實，惟矢口否認其有竊盜之犯行，辯稱：伊要
    騎該機車時，甲○○正在睡覺，伊就留字條給她，表示伊將機車騎出去，後來甲○○打電話叫伊將機車騎回去，因伊沒有照辦，所以她就去申報機車失竊云云。
    經查被告於前開時地未經機車所有人乙○○及使用人甲○○之同意，擅將該機車
    及鑰匙竊走之事實，業經被害人乙○○及甲○○分別於警偵訊及本院審理時指述
    綦詳，且有贓物認領保管單影本一份在卷可稽，雖被告辯稱：伊當時有留字條給
    甲○○，表示伊將機車騎出去云云，然被害人甲○○於本院審理時堅指：因被告
    未向伊借用機車，伊不確定機車是誰騎走，才會去申報失竊等情，再參以被告嗣
    後亦將該機車隨意棄置，益徵其心虛，是被告前開所辯，應屬事後卸責之詞，不
    足採信，
二、核被告所為，係犯刑法第三百二十條第一項之竊盜罪。被告先竊取機車鑰匙後再
    竊取機車，係單一行為之各個舉動接續進行，主觀上各個舉動為其犯行之一部分
    ，為接續犯。再查被告前於八十六年間因賭博案件，經本院判處有期徒刑四月確
    定，於八十八年十月十三日易科罰金執行完畢，有臺灣臺中地方法院檢察署刑案
    資料查註紀錄表及臺灣高等法院被告全國前案紀錄表在卷可稽，其受有期徒刑執
    行完畢後，於五年以內再犯本件有期徒刑以上之罪，為累犯，應依刑法第四十七
    條規定加重其刑。爰審酌被告素行不佳，竟不知悔悟，再為本件竊盜犯行，造成
    被害人受損，且犯後猶飾詞圖卸，惡性不輕，惟念及被告與被害人有姻親關係，
    被告因地利之便而為本件犯行等一切情狀，量處如主文所示之刑示懲。末查被告
    行為後，刑法第四十一條業於九十年一月十日修正公布，同年月十二日生效，修
    正後刑法第四十一條第一項前段規定「犯最重本刑為五年以下有期徒刑以下之刑
    之罪，而受六個月以下有期徒刑或拘役之宣告，因身體、教育、職業或家庭之關
    係或其他正當事由，執行顯有困難者，得以一元以上三元以下折算一日，易科罰
    金。」，與修正前刑法第四十一條規定「犯最重本刑為三年以下有期徒刑以下之
    刑之罪，而受六月以下有期徒刑或拘役之宣告，因身體、教育、職業或家庭之關
    係，執行顯有困難者，得以一元以上三元以下折算一日，易科罰金。」不同。比
    較新舊法結果，以新法較有利於行為人，故依刑法第二條第一項前段規定，本件
    自應適用裁判時之法律即修正後刑法第四十一條第一項前段之規定，被告即得諭
    知易科罰金之折算標準，併此敘明。
據上論斷，應依刑事訴訟法第二百九十九條第一項前段，刑法第二條第一項前段、第
三百二十條第一項、第四十七條、第四十一條第一項前段（修正後），罰金罰鍰提高
標準條例第一條前段、第二條，判決如主文。
中      華      民      國    九十一    年      三      月     十一     日
                              臺灣臺中地方法院刑事第四庭
                                      法  官  張  靜  琪
右正本證明與原本無異。
如不服本判決，應於判決送達後十日內向本院提出上訴狀，上訴於臺灣高等法院臺中
分院( 須附繕本 )。
               書記官
中      華      民      國    九十一    年      三      月     十一     日
附錄論罪科刑法條
刑法第三百二十條
意圖為自己或第三人不法之所有，而竊取他人之動產者，為竊盜罪，處五年以下有期
徒刑、拘役或五百元以下罰金。
意圖為自己或第三人不法之利益，而竊佔他人之不動產者，依前項之規定處斷。
前二項之未遂犯罰之。
